【裁判字號】    98,抗,261
【裁判日期】    981117
【裁判案由】    本票裁定
【裁判全文】
臺灣桃園地方法院民事裁定               98年度抗字第261號
抗  告  人  乙○○
相  對  人  泛太不動產仲介經紀股份有限公司
法定代理人  甲○○
上列當事人間本票裁定事件，抗告人對於民國98年9 月30日本院
簡易庭司法事務官98年度司票字第6500號民事裁定提起抗告，本
院裁定如下：
    主  文
抗告駁回。
抗告程序費用新臺幣壹仟元由抗告人負擔。
    理  由
一、按執票人向本票發票人行使追索權時，得聲請法院裁定後強
    制執行；在票據上簽名者，依票上所載文義負責，票據法第
    123 條、第5 條第1 項分別定有明文。又本票執票人依上開
    票據法第123 條規定，聲請法院裁定許可對發票人強制執行
    ，係屬非訟事件，此項聲請之裁定，及抗告法院之裁定，僅
    依非訟事件程序，以審查強制執行許可與否，並無確定實體
    上法律關係存否之效力，如發票人就票據債務之存否有爭執
    時，應由發票人提起確認之訴，以資解決，最高法院56年台
    抗字第714 號及57年台抗字第76號著有判例可資參照。
二、抗告意旨略以：抗告人並未積欠相對人任何款項。民國96年
    3 月間係抗告人為加盟相對人公司，由相對人所屬之南區業
    務經理要求抗告人簽立本件新台幣（下同）200 萬元本票，
    作為不動產仲介業務人員與客戶發生糾紛時之擔保，並約定
    不得作為其他用途。又簽約時相對人未讓抗告人閱覽合約書
    內容，亦未充分告知市場獲利情況。且抗告人於加盟時亦已
    繳清加盟金20萬元，開業後於相對人勸說下，虧損經營2 年
    後因入不敷出，始關閉該加盟店，爰提起抗告，並聲明原裁
    定廢棄等語。
三、經查：本件相對人執有抗告人於96年3 月12日所簽發免除作
    成拒絕證書，如原裁定所示之本票1 紙，經屆期提示後，抗
    告人尚欠相對人164,868 元等情，業據相對人提出本票及應
    收帳款對帳單各1 紙為證，原裁定予以准許，即無不合。抗
    告人前揭所稱其並未積欠相對人款項，系爭本票僅係用以作
    為不動產房仲人員於客戶發生糾紛時之擔保等語縱令屬實，
    亦屬兩造間實體上法律關係之爭執，依首揭法律規定及最高
    法院判例意旨，應由抗告人另行提起訴訟以資解決，並非本
    件非訟事件所得審究，是仍應為許可強制執行之裁定。從而
    ，本件抗告，為無理由，應予駁回。
四、據上論結，本件抗告為無理由，依非訟事件法第46條、第21
    條第2 項、第24條第1 項，民事訴訟法第495 條之1 第1 項
    、第449 條第1 項、第78條，裁定如主文。
中    華    民    國    98    年    11    月    17    日
          民事第三庭  審判長法  官  張天民
                            法  官  陳筱蓉
                            法  官  毛彥程
以上正本係照原本作成。
如不服本裁定，僅得於收受本裁定正本送達後10日內，以適用法
規顯有錯誤為理由，向本院提出再抗告狀（須附繕本一份及繳納
再抗告裁判費新台幣1,000 元），經本院許可後紿可再抗告。
，並繳納再抗告費新台幣1,000 元。
中    華    民    國    98    年    11    月    17    日
                            書記官  伍幸怡


司法院資訊處製作；財團法人民間司法改革基金會備份。
